cs: Typ montáže na sprchový závěs: Průchodka; Závěsný háček; Skrytý výstupek; Prsten; Tyčová kapsa; Jiné
nl: Type montage douchegordijn: Oogje; Ophanghaak; Verborgen inzet; Ring; Gordijnophanging; Andere
zh-TW: 浴簾安裝類型: 索環; 掛鉤; 隱藏拉環; 戒指; 桿袋; 其他
pt-BR: Tipo de montagem de cortina de chuveiro: Ilhó; Gancho pendurado; Aba oculta; Anel; Bolso para haste; Outro
zh-CN: 浴帘安装类型: 金属扣眼; 挂钩; 隐藏凸舌; 戒指; 杆口; 其他
th: ประเภทการติดตั้งม่านอาบน้ำ: ตาไก่; ตะขอแขวน; แท็บซ่อน; แหวน; แบบร้อยท่อ; อื่นๆ
ro-RO: Tipul de montare a perdelei de dus: Capse; Cârlig de agățat; Agățătoare ascunsă; Inel; Buzunar pentru tijă; Altele
bg-BG: Тип монтаж на душ завеса: Релса; Кука за окачване; Скрит разделител; Пръстен; Джоб за прът; Други
ko: 샤워커튼 장착 타입: 그로밋; 걸이 후크; 숨겨진 탭; 반지; 막대 포켓; 기타
sl-SI: Vrsta montaže zavese za tuš: Rinke; Kaveljčki; Skrite zanke; Obročki; Rokav za palico; Drugo
da: Monteringstype for bruseforhæng: Tylle; Ophængskrog; Skjult fane; Ring; Stanglomme; Andet
sv: Typ av montering för duschdraperi: Öljett; Hängkrok; Dold flik; Ring; Stavficka; Annat
it: Tipo di montaggio della tenda da doccia: Occhiello; Gancio per appendere; Risvolto invisibile; Anello; Tasca per asta; Altro
pl: Rodzaj mocowania zasłon prysznicowych: Przelotka; Hak do zawieszenia; Ukryta zakładka; Pierścień; Kieszeń na drążek; Pozostałe
vi: Kiểu lắp rèm tắm: Vòng đệm; Móc treo; Thanh treo ẩn; Nhẫn; Bọc thanh treo; Khác
el: Τύπος τοποθέτησης κουρτίνας μπάνιου: Ροδέλα; Κρεμαστό άγκιστρο; Κρυφή καρτέλα; Δακτύλιος; Τσέπη με ράβδο; Άλλο
fi: Suihkuverhon kiinnitystyyppi: Tiiviste; Ripustuskoukku; Piilotettu kieleke; Rengas; Tankotasku; Muu
lt-LT: Dušo užuolaidų tvirtinimo tipas: Žiedas; Kabliukai; Užmaunamos; Žiedas; Užmaunamos užuolaidos; Kita
hr-HR: Način postavljanja zavjese za tuš: Uvodnica; Kuka za vješanje; Skrivena šipka; Prsten; Džep za štap; Ostalo
nb: Monteringstype for dusjforheng: Malje; Hengekrok; Skjult hempe; Ring; Stanglomme; Annen
pt-PT: Tipo de montagem de cortina de chuveiro: Ilhó; Gancho suspenso; Presilha escondida; Anel; Costura no varão; Outro
tr: Duş perdesi montaj tipi: Gromet; Asılı kanca; Gizli sekme; Yüzük; Kamış cebi; Diğer
ru: Тип крепления душевой занавески: Люверс; Крючок для подвешивания; Скрытый язычок; Кольцо; Карман для штанги; Другое
ja: シャワーカーテン取り付けタイプ: グロメット; 吊り下げフック; 隠しタブ; リング; ロッドポケット; その他
fr: Type de montage du rideau de douche: Passe-fil; Crochet de suspension; Onglet masqué; Bague; Passe-tringle; Autre
en: Shower curtain mounting type: Grommet; Hanging hook; Hidden tab; Ring; Rod pocket; Other
es: Tipo de montaje de cortina de ducha: Ojal; Gancho para colgar; Pestaña oculta; Anillo; Bolsillo para barra; Otros
de: Montageart des Duschvorhangs: Öse; Haken zum Aufhängen; Unsichtbare Aufhängung; Ring; Stangenaussparung; Sonstiges
hu: Zuhanyfüggöny rögzítési típusa: Fűzőkarika; Akasztókampó; Rejtett lap; Gyűrű; Rúdzseb; Egyéb
sk-SK: Typ montáže sprchového závesu: Priechodka; Háčik na zavesenie; Skrytá karta; Kruhový; Otvor na prevlečenie tyče; Iné